GILNEI RUDEK

Brasileiro, 24 anos, Solteiro

Endereço: Rua Dinamarca, nº09

Bairro: Residencial Eldorado do Sul - Eldorado do Sul - RS

Telefone: (51) 95062257 / E-mail: gilnei.rudek@gmail.com

Carteira de Habilitação: 05091729416 - Categoria AB



OBJETIVO

Adquirir experiência e conhecimento através da vaga oferecida pela empresa, evoluindo como profissional e como pessoa.

Sou um profissional de iniciativa, possuo facilidade de aprendizado, habilidade para planejar, organizar e conduzir novos projetos, bem como facilidade de trabalhar em grupo.

FORMAÇÃO

- 1º Grau Completo em dez/2005-Escola Municipal de Ensino Fundamental São Pedro

 Alecrim/ RS.
- 2º Grau Completo concluído em dez/2009-Escola Estadual de Ensino Médio Assis Brasil – Alecrim/ RS.
- Graduação Superior em Andamento IPA Engenharia Civil 6º Semestre Porto Alegre/ RS.

EXPERIÊNCIA PROFISSIONAL

- 2009~2010: Exército Brasileiro 19° Regimento de Cavalaria Mecanizada Santa Rosa/RS.
- 2010~2012 MASTERZINC Galvanização e Metalurgia Ltda.
 Cargo: Conferente Monitoramento do processamento dos materiais galvanizados, coordenação na logística interna e externa da Empresa.
- 2012~2014 AEROGEO, Aerofotogrametria Geoproc. e Engenharia Ltda.
 - Cargo: Condutor Fluvial Apoio na realização de serviços de Batimetria com apoio de GPS em diversas barragens de Usinas Hidrelétricas no Estado do RS.
 - Cargo: Estagiário de Engenharia Civil Execução de serviços de campo como: Levantamento Topográfico Planialtimétrico, rastreio de pontos com GPS, Locação de Obras, Leituras de Plantas. Na parte de escritório executei atividade de transferência de dados, cálculos de poligonais e cadernetas de campo, desenho em auto AutoCad de plantas e projetos de Engenharia para auxilio as equipes de Empresa.
- 2014~2015 INCORP Consultoria e Assessoria Ltda.
 Cargo: Estagiário de Engenharia Civil –Prestei serviços como estagiário na área de projetos de pontes e rodovias, auxiliando em projetos geométricos(elaborações de seções e detalhes.), projeto de pavimentação(auxiliando nos detalhamentos de projetos.), Levantamento topográfico(auxilio nos desenhos de pontos levantados.), elaboração de croquis(desenhos e levantamentos prediais medidos a trena), Demais auxílios necessários em todos os projetos tanto de rodovias quanto em outras áreas existente na empresa.
- 2015~Atual EPT Engenharia e Pesquisas Tecnológicas S.A.
 Cargo: Fiscal de Obras de repavimentação Presto serviço como fiscal de obras da empresa EPT para o setor de repavimentação do DMAE, A fiscalização ocorre em locais onde houveram intervenções de consertos em redes hidrossanitárias. Minhas funções envolvem identificar, analisar e medir os pontos à serem repavimentados, tendo de especificar perfis de fechamento e pavimento final. Os locais são vistoriados em regime de urgência pela necessidade de liberação de trânsito e de fatores que envolvem a segurança de transeuntes.

QUALIFICAÇÕES E ATIVIDADES COMPLEMENTARES

- PCP Athenas Recursos Humanos Charqueadas- RS, conclusão em 2012.
- Operador de Empilhadeira e Ponte Rolante -Athenas Recursos Humanos –
 Charqueadas- RS, conclusão em 2012.
- Auto CAD 2D SENAC Informática Porto Alegre RS, conclusão em 2014.
- WORD IPA Rede Metodista de Educação do Sul Porto Alegre RS, conclusão em 2014.
- EXCEL IPA Rede Metodista de Educação do Sul Porto Alegre RS, conclusão em 2014.

REFERÊNCIAS

Eng Mário Amaral – Coordenador de Repavimentação/DMAE Fone: (051) 8600 2081 AMARAL@DMAE.PREFPOA.COM.BR